【裁判字號】    97,訴,758
【裁判日期】    970908
【裁判案由】    違反毒品危害防制條例
【裁判全文】
臺灣雲林地方法院刑事判決               97年度訴字第758號
公  訴  人  臺灣雲林地方法院檢察署檢察官
被      告  甲○○
上列被告因違反毒品危害防制條例案件，經檢察官提起公訴（97
年度毒偵字第565 號），於本院準備程序進行中，被告就被訴事
實為有罪之陳述，經合議庭裁定由法官一人獨任進行簡式審判程
序，判決如下：
    主      文
甲○○施用第一級毒品，累犯，處有期徒刑壹年，扣案之第一級
毒品海洛因（驗餘淨重零點零玖零貳公克），沒收銷燬之，包裹
上開海洛因之包裝袋壹只及扣案之注射針筒壹支，均沒收之。
    事實及理由
一、犯罪事實：
    甲○○前因施用第一、二級毒品案件，經本院裁定送觀察勒
    戒，再送強制戒治，期滿後經臺灣雲林地方法院檢察署檢察
    官於民國89年11月21日、以89年戒毒偵字第184 號為不起訴
    處分確定。又因施用第一、二級毒品案件，經本院於91年3
    月20日、以90年度訴字第391 號刑事判決判處有期徒刑10月
    、8 月，定應執行刑有期徒刑1 年4 月確定，復經本院裁定
    送強制戒治。再因施用第一級毒品案件，經臺灣嘉義地方法
    院於92年3 月7 日、以92年度訴字第56號刑事判決判處有期
    徒刑10月確定。其強制戒治部分，於92年5 月30日執行完畢
    。其另因竊盜案件，經本院虎尾簡易庭於92年6 月1 日、以
    92年度虎簡字第146 號刑事簡易判決判處有期徒刑4 月確定
    。其犯上開刑事案件所處罪刑，經合併執行後，於93年9 月
    13日假釋出獄，縮刑後假釋期滿日期為94年8 月31日。復因
    施用第一級毒品案件，經臺灣高等法院臺南分院以95年度上
    訴字第1353號判處有期徒刑1 年3 月確定，嗣減刑為7 月15
    日，甫於96年12月16日執行完畢。詎仍不知悛悔，於強制戒
    治執行完畢釋放後5 年內，復基於施用第一級毒品海洛因之
    犯意，於97年4 月2 日下午3 時許，在雲林縣西螺鎮○○里
    ○○路西螺運動公園廁所內，以將海洛因摻水置於針筒內注
    射血管之方式，施用海洛因1 次。嗣於同日晚間6 時30分許
    ，在上開運動公園涼亭內，為警查獲，並扣得海洛因1 小包
    （驗餘淨重0.0902公克）及其所有預備供其施用毒品之器具
    注射針筒1 支。
二、認定犯罪事實所憑證據及理由：
(一)、本件係經被告甲○○於準備程序期日為有罪之陳述，而經本
    院合議庭裁定由受命法官獨任以簡式審判程序加以審理，則
    依據刑事訴訟法第273 條之2 、同法第159 條第2 項之規定
    ，不適用傳聞法則有關限制證據能力之相關規定；並得依同
    法第310 條之2 之準用同法第454 條之規定製作略式判決書
    ，依法僅需記載犯罪事實、證據名稱及應適用之法條，並得
    以簡略方式為之，如認定之犯罪事實、證據及應適用之法條
    ，與檢察官聲請簡易判決處刑書或起訴書之記載相同者，得
    引用之，合先敘明。
(二)、證據名稱：
１、毒品犯罪嫌疑人尿液採驗作業管制紀錄。
２、臺灣檢驗科技股份有限公司97年4 月16日濫用藥物尿液檢驗
    報告。
３、行政院衛生署草屯療養院97年5 月28日草療鑑字第09700044
    52號鑑定書。
４、刑案資料查註紀錄表、全國施用毒品案件紀錄表各1 份。
５、扣案之海洛因1 包、注射針筒1 支。
６、被告於本院審理時，對前開犯罪事實坦白承認，核與上揭證
    據資料相符，被告之自白與事實相符，犯行自可認定。
７、被告前因施用第一、二級毒品案件，經本院裁定送觀察勒戒
    ，再送強制戒治，期滿後經臺灣雲林地方法院檢察署檢察官
    於89年11月21日、以89年戒毒偵字第184 號為不起訴處分確
    定。又因施用第一、二級毒品案件，經本院於91年3 月20日
    、以90年度訴字第391 號刑事判決判處有期徒刑10月、8 月
    ，定應執行刑有期徒刑1 年4 月確定，復經本院裁定送強制
    戒治。再因施用第一級毒品案件，經臺灣嘉義地方法院於92
    年3 月7 日、以92年度訴字第56號刑事判決判處有期徒刑10
    月確定。其強制戒治部分，於92年5 月30日執行完畢，有臺
    灣高等法院被告前案紀錄表足資為證，竟於5 年內分別再犯
    施用第一級毒品罪，自應依法論科。
三、論罪科刑之理由：
(一)、核被告所為，係犯毒品危害防制條例第10條第1 項之施用第
    一級毒品罪。其於施用前後持有海洛因之低度行為，應分別
    為施用之高度行為所吸收，均不另論罪。
(二)、被告前因施用第一、二級毒品案件，經本院裁定送觀察勒戒
    ，再送強制戒治，期滿後經臺灣雲林地方法院檢察署檢察官
    於89年11月21日、以89年戒毒偵字第184 號為不起訴處分確
    定。又因施用第一、二級毒品案件，經本院於91年3 月20日
    、以90年度訴字第391 號刑事判決判處有期徒刑10月、8 月
    ，定應執行刑有期徒刑1 年4 月確定，復經本院裁定送強制
    戒治。再因施用第一級毒品案件，經臺灣嘉義地方法院於92
    年3 月7 日、以92年度訴字第56號刑事判決判處有期徒刑10
    月確定。其強制戒治部分，於92年5 月30日執行完畢。其另
    因竊盜案件，經本院虎尾簡易庭於92年6 月1 日、以92年度
    虎簡字第146 號刑事簡易判決判處有期徒刑4 月確定。其犯
    上開刑事案件所處罪刑，經合併執行後，於93月9 月13日假
    釋出獄，縮刑後假釋期滿日期為94年8 月31日。復因施用第
    一級毒品案件，經臺灣高等法院臺南分院以95年度上訴字第
    1353號判處有期徒刑1 年3 月確定，嗣減刑為7 月15日，甫
    於96年12月16日執行完畢，有臺灣高等法院被告前案紀錄表
    在卷可按，其受有期徒刑執行完畢，5 年內故意再犯本案最
    重本刑為有期徒刑以上之罪，為累犯，應依刑法第47條第1
    項規定加重其刑。
(三)、爰審酌被告已有竊盜、多次毒品前科，可見素行不佳，有臺
    灣高等法院被告前案紀錄表在卷可考，竟仍分別施用海洛因
    及甲基安非他命，且履經查獲仍一犯再犯，顯見不能抗拒毒
    品誘惑，自需施以相當之刑罰，以期收教化之功能，並協助
    其戒去毒癮，又其犯後於本院審理時坦承犯行，一經傳喚即
    到庭接受審判，堪見已有悔意等一切情狀，量處如主文所示
    之刑。
(四)、扣案如主文所示之毒品海洛因1 包（驗餘淨重0.0902公克）
    ，係查獲之第一級毒品，不問屬於犯人與否，應依毒品危害
    防制條例第18條第1 項前段規定沒收銷燬之。包裹上開毒品
    海洛因之包裝袋1 個，並非不可與毒品分離，其係毒品之外
    包裝，用於包裹海洛因，乃被告所有供其預備施用海洛因所
    用之物；扣案之注射針筒1 支，亦係被告所有供其預備施用
    海洛因，均經被告於本院審理時供認屬實，皆依刑法第38條
    第1 項第2 款，均沒收之。
四、應適用之法律：
(一)、刑事訴訟法第273 條之1 第1 項、第299 條第1 項前段、第
    310 條之2 、第454 條。
(二)、毒品危害防制條例第10條第1 項、第18條第1 項前段。
(三)、刑法第11條前段、第47條第1 項、第38條第1 項第2 款。
本案經檢察官黃顗雯到庭執行職務。
中    華    民    國    97    年    9     月    8     日
                  刑事第五庭  法  官  藍家偉
以上正本證明與原本無異。
如不服本判決，應於判決送達後10日內，向本院提出上訴狀。（
須附繕本）
                              書記官  王雪招
中    華    民    國    97    年    9     月    8     日
附錄本案論罪科刑法條全文：
毒品危害防制條例第10條：
施用第一級毒品者，處6 月以上5 年以下有期徒刑。
施用第二級毒品者，處3 年以下有期徒刑。


司法院資訊處製作；財團法人民間司法改革基金會備份。
